【裁判字號】    90,易,424
【裁判日期】    901005
【裁判案由】    竊盜
【裁判全文】
臺灣新竹地方法院刑事判決                            九十年度易字第四二四號
    公  訴  人  臺灣新竹地方法院檢察署檢察官
    被      告  戊○○
右列被告因竊盜案件，經檢察官提起公訴（九十年度偵字第二二五一號），本院判決
如左：
    主  文
戊○○共同攜帶兇器竊盜，處有期徒刑參月。如易科罰金，以參佰元折算壹日。
扣案之破壞剪壹支沒收之。
    事  實
一、戊○○與乙○○（經傳未到，待到案後另案審結）共同意圖為自己不法之所有，
    於民國九十年四月七日下午三時許，攜帶乙○○所有、客觀上足以傷害人之生命
    、身體之兇器破壞剪一支，進入甲○○所管領、位於桃園縣警察局楊梅分局蚵殼
    漁港駐在所內，由乙○○持破壞剪將蚵殼漁港駐在所內之電線剪斷後，戊○○將
    剪好之電線捆成三捲而共同竊取之（價值約新台幣四千元），再預計出售予舊貨
    商得利。嗣於同日下午四時三十分許，二人於新竹縣新豐鄉坡頭村八鄰復興漁港
    駐在所為巡邏員警查獲上情，並扣得前揭破壞剪一支。
二、案經新竹縣警察局竹北分局報告臺灣新竹地方法院檢察署檢察官偵查起訴。
    理  由
一、訊據被告戊○○固不否認於右開時間與乙○○至蚵殼漁港駐在所，在乙○○持破
    壞剪將蚵殼漁港駐在所內之電線剪斷後，將剪好之電線捆成三捲，惟矢口否認有
    何竊盜犯行，辯稱伊不知該地為駐在所，也不知乙○○進去駐在所剪裡面之電線
    ，伊只有幫乙○○把剪好丟在駐在所外面草叢的電線綑綁起來云云。然查：蚵殼
    漁港駐在所雖已裁撤，但建築物仍稱完好，外牆上掛有警徽標誌，有照片三張附
    於本案卷為憑，參以本件案發時間為白天，被告當無不知該處為駐在所之理；且
    被告前開由共犯乙○○持破壞剪剪斷蚵殼漁港駐在所內電線、被告再將電線加以
    綑綁而共同竊取駐在所電線之事實，業經被告於警訊、本院調查時自白，經核與
    共犯乙○○所述情節大致相符，是其所辯不知該處為駐在所、不知乙○○所剪電
    線係駐在所財物云云，為卸責之詞，不足採信，此外，復有被害人甲○○之指述
    、贓物認領保管單一紙及被告與共犯乙○○竊取電線所用之破壞剪一支扣案可稽
    （九十年度保管字第六四三號，扣押物品清單見本案卷內），本件事證明確，被
    告犯行已堪認定，應依法論科。
二、按被告及共犯乙○○竊取電線所用之破壞剪一支，客觀上足以傷害人之生命、身
    體，應屬兇器無誤。核被告所為係犯刑法第三百二十一條第一項第三款之攜帶兇
    器加重竊盜罪。被告與共犯乙○○有犯意之聯絡及行為之分擔，應論以共同正犯
    。被告所竊電線僅約新台幣四千元，價值不高，情輕法重，堪予憫恕，如量處以
    最低刑猶嫌過重，爰依刑法第五十九條之規定減輕其刑。另審酌被告竊取電線之
    動機係為了出售予舊貨商得利，案發後曾坦承犯行，態度尚可，所造成損害並非
    重大等一切情狀，量處如主文所示之刑，併諭知易科罰金之標準，以資懲儆。另
    扣案之破壞剪一支（九十年度保管字第六四三號，扣押物品清單見本案卷內），
    係共犯乙○○所有供本件共同竊盜犯行所用之物，應依刑法第三十八條第一項第
    二款之規定沒收。
三、
（一）公訴意旨另以：被告戊○○與乙○○於九十年四月七日下午四時三十分，持破
      壞剪，侵入已裁撤之新竹縣警察局竹北分局復興漁港駐在所內，將被害人丁○
      ○所管領之冷凍冰櫃上之銅管剪開後，共同竊取銅管及冰櫃內之鑰匙一串，而
      認被告此部分亦涉有刑法第三百二十一條第一項第三款之攜帶兇器加重竊盜罪
      嫌等語。
（二）按犯罪事實應依證據認定之，無證據不得推定其犯罪事實，刑事訴訟法第一百
      五十四條定有明文。而認定犯罪事實所憑之證據，固不以直接證據為限，間接
      證據亦包括在內。惟認定不利於被告之事實，須依積極證據，苟積極證據不足
      為不利於被告事實之認定時，即應為有利於被告之認定，更不必有何有利之證
      據。又刑法上之竊盜罪，須意圖為自己或第三人不法之所有，而取他人之物為
      其成立要件。次按被告之自白為證據之一種，須非出於強暴、脅迫、利誘、詐
      欺或其他不正之方法，且與事實相符者，方得採為證據，故被告雖經自白，仍
      應調查其他必要之證據，以察其與事實是否相符，苟無法證明其與事實相符，
      根本即失其證據之證明力，不得採為判斷事實之根據，最高法院四十六年臺上
      字第八０九號著有判例。
（三）公訴人認被告涉有前揭加重竊盜罪嫌，除被害人丁○○之指述、卷附贓物認領
      保管單一紙及破壞剪一支扣案外，無非係以被告對於前揭竊盜犯行供認不諱為
      其主要論據。訊據被告固不否認與乙○○於前開時間持破壞剪，剪開冷凍冰櫃
      上之銅管後，取走銅管及冰櫃內之鑰匙一串，惟否認有何不法所有之意圖，辯
      稱：冰櫃係放在復興漁港駐在所外面，伊等以為冰櫃是別人不要的等語。經查
      ：前揭復興漁港駐在所之冰櫃係舊貨商徐雙華與貨車出租人田秀香先於九十年
      四月二日上午九時許從駐在所內搬出等情，業經證人徐雙華、田秀香於警訊中
      供明無誤，有警訊筆錄附於本案卷足佐，而本件被告被查獲時，冰櫃確實置放
      於復興漁港分駐所外面，且復興漁港分駐所業已裁撤，門窗玻璃均已破掉等情
      ，業經證人即到場處理本件之警員丙○○到庭證述無訛（見本院九十年八月九
      日筆錄），並有照片三張附於本案卷內為憑，是被告辯稱冰櫃係放在復興漁港
      駐在所外面，伊等以為冰櫃是別人不要的等語尚堪採信，其主觀上既認冰櫃係
      他人不要之廢棄物而剪斷銅管後連同鑰匙一串拿取，難認其有不法所有之意圖
      。此外，復查無其他積極證據足以證明被告有為此部分竊盜之犯行，應認為被
      告此部分之犯罪尚不能證明，因檢察官係認此部分與前揭論罪科刑部分有連續
      犯之裁判上一罪關係，爰不另為無罪之諭知。
四、據上論斷，應依刑事訴訟法第二百九十九條第一項前段，刑法第二十八條、第三
    百二十一條第一項第三款、第五十九條、第四十一條第一項、第三十八條第一項
    第二款，罰金罰鍰提高標準條例第二條，判決如主文。
本案經檢察官吳金棟到庭執行職務。
中      華      民      國    九十      年      十      月      五      日
                              臺灣新竹地方法院刑事第二庭
                                      法    官  黃美盈
如不服本判決，應於判決送達後十日內向本院提出上訴狀( 應附繕本 )，上訴於臺灣高等法
院。
右正本證明與原本無異。
                                      書 記 官  吳尚文
中      華      民      國    九十      年      十      月      五      日
附錄本案論罪科刑法條全文：
中華民國刑法第三百二十一條第一項第三款(攜帶兇器加重竊盜罪)
犯竊盜罪而有左列情形之一者，處六月以上五年以下有期徒刑：
三  攜帶兇器而犯之者。


司法院資訊處製作；財團法人民間司法改革基金會備份。
